# 购买少数股东股权的最新处理方法

提问人：nizzi 时间：2015-02-09 15:20:52
正在焦头烂耳地合并中，在网上看到的规定和案例都不知是不是旧的了，求助高手们： 1 、关于购买少数股东股权的最新法规有哪些？ 2 、按目前的规定，是否需要做这一步：因购买少数股权增加的长期股权投资成本，与按照新取得的股权比例计算确定应享有子公司在交易日可辨认净资产公允价值份额之间的差额，在合并资产负债表中作为商誉列示。 3 、能否提供一个案例给菜鸟我？ 盼答复，无限感激！

回答人：chenyiwei
你所引用的规定是 2007 年 2 月 1 日的第一期《企业会计准则实施问题专家工作组意见》中的规定，自 2008 年 8 月 7 日起，应按《企业会计准则解释第 2 号》第二条规定执行；自 2014 年 7 月 1 日起，应按《企业会计准则第 33 号——合并财务报表（ 2014 年修订）》第四十七条规定执行。其中后两者的规定实质上一致。
第四十七条 母公司购买子公司少数股东拥有的子公司股权，在合并财务报表中，因购买少数股权新取得的长期股权投资与按照新增持股比例计算应享有子公司自购买日或合并日开始持续计算的净资产份额之间的差额，应当调整资本公积（资本溢价或股本溢价），资本公积不足冲减的，调整留存收益。